【裁判字號】    98,易,1173
【裁判日期】    981130
【裁判案由】    竊盜
【裁判全文】
臺灣彰化地方法院刑事判決              98年度易字第1173號
公  訴  人  臺灣彰化地方法院檢察署檢察官
被      告  乙○○
上列被告因竊盜案件，經檢察官提起公訴（98年度偵字第8875、
8934號），本院改以簡式審判程序審理，判決如下：
    主  文
乙○○共同犯竊盜罪，累犯，處有期徒刑月，如易科罰金，以
新臺幣壹仟元折算壹日；又犯竊盜罪，累犯，處有期徒刑月，
如易科罰金，以新臺幣壹仟元折算壹日；應執行有期徒刑肆月，
如易科罰金，以新臺幣壹仟元折算壹日。
    犯罪事實
一、乙○○前因施用第一級毒品案件，經臺灣臺中地方法院於民
    國95年11月10日，以95年度訴字第2800號判處有期徒刑7 月
    確定；又因公共危險案件，復經同院於96年6 月21日，以96
    年度中交簡字第1501號判處有期徒刑3 月確定；嗣上開案件
    ，分別經同院於96年7 月16日，以96年度聲減字第499 號、
    96年8 月10日，以96年度聲減字第3224號裁定各減刑為有期
    徒刑3 月又15日、1 月又15日，均確定，於96年8 月30日易
    科罰金執行完畢。詎其猶不知悛悔改過，先後實行下列犯罪
    ：
  (一)於98年9 月21日晚上11時許，與丁○○（尚未審結）共同基
    於意圖為自己不法所有之犯意聯絡，由乙○○騎乘車牌號碼
    KUY- 521號重型機車，搭載丁○○至彰化縣大城鄉○○村○
    ○道路旁之鴨寮，推由乙○○進入該鴨寮內，以徒手之方式
    竊取鴨寮內丙○○○所有之電纜線1 綑，並與丁○○合力將
    上開電纜線搬運上車得手。嗣於翌日即98年9 月22日上午10
    時30分許，乙○○與丁○○在彰化縣二林鎮○○路114 巷與
    三和街口剝除上開電纜線外皮時，為員警盤查而查悉上情。
  (二)於98年10月10日下午5 時20分許，另基於意圖為自己不法所
    有之犯意，騎乘車牌號碼KUY- 521號重型機車至彰化縣二林
    鎮○○路9 號旁，以徒手之方式竊取甲○○所有放置在上址
    旁稻田農具間內之耕耘機件1 個、電纜線20公尺、廢鐵5 公
    斤等物。得手後搬運至上開機車上，欲變賣現金花用。嗣於
    同日下午5 時30分許，途經彰化縣二林鎮○○○路旁時，為
    員警當場查獲，始悉上情。
二、案經彰化縣警察局芳苑分局報請臺灣彰化地方法院檢察署檢
    察官偵查起訴。
    理  由
一、按除被告所犯為死刑、無期徒刑、最輕本刑為3 年以上有期
    徒刑之罪或高等法院管轄第一審案件者外，於刑事訴訟法第
    273 條第1 項程序進行中，被告先就被訴事實為有罪之陳述
    時，審判長得告知被告簡式審判程序之旨，並聽取當事人、
    代理人、辯護人及輔佐人之意見後，裁定進行簡式審判程序
    ；除簡式審判程序、簡易程序及第376 條第1 款、第2 款所
    列之罪之案件外，第一審應行合議審判，刑事訴訟法第273
    條之1 第1 項、第284 條之1 分別定有明文。本件被告乙○
    ○所犯係死刑、無期徒刑、最輕本刑為3 年以上有期徒刑或
    高等法院管轄第一審案件以外之罪，並於本院行準備程序時
    就被訴事實為有罪之陳述，本院依前揭規定，裁定改行簡式
    審判程序，先予敘明。
二、上開犯罪事實，迭據被告於警詢、檢察官偵查中及本院審理
    時坦承不諱，核與證人丙○○○、甲○○於警詢時之證述相
    符；此外，復有扣押筆錄、扣押物品目錄表、贓物認領保管
    單及現場照片可資佐證，足認被告之自白核與事實相符。從
    而，本件事證明確，被告上開犯行洵堪認定。
三、核被告二次所為，各係犯刑法第320 條第1 項之竊盜罪。被
    告第一次竊盜犯行與丁○○有犯意聯絡及行為分擔，為共同
    正犯。所犯上開二罪，犯意各別，應予分論併罰。又被告前
    因施用第一級毒品案件，經臺灣臺中地方法院於95年11 月
    10日，以95年度訴字第2800號判處有期徒刑7 月確定；又因
    公共危險案件，復經同院於96年6 月21日，以96年度中交簡
    字第15 01 號判處有期徒刑3 月確定；嗣上開案件，分別經
    同院於96年7 月16日，以96年度聲減字第499 號、96年8 月
    10日，以96年度聲減字第3224號裁定各減刑為有期徒刑3 月
    又15日、1 月又15日，均確定，於96年8 月30日易科罰金執
    行完畢等情，均有臺灣高等法院被告前案紀錄表、臺灣彰化
    地方法院檢察署刑案資料查註紀錄表附卷可稽，被告等於徒
    刑之執行完畢後，5 年內故意再犯本案有期徒刑以上之各罪
    ，各為累犯，均應依刑法第47條第1 項之規定，加重其刑。
    爰審酌被告正值青壯年，不思以正當途徑掙取金錢，圖以不
    勞而獲之方式獲取財物，法治觀念實屬淡薄；惟斟酌其犯罪
    手段尚屬平和，所竊財物價值非鉅，且俱已歸還被害人，犯
    罪所生之損害堪認輕微，被害人復均表明不予追究之意，被
    告犯後尚知坦承犯行，態度良好等一切情狀，分別量處如主
    文所示之刑，並定其應執行之刑及諭知易科罰金之折算標準
    。
四、至公訴人另聲請宣告被告強制工作乙節，經查，保安處分係
    對受處分人將來之危險性所為拘束其身體、自由等之處置，
    以達教化與治療之目的，為刑罰之補充制度，且現行刑法採
    刑罰與保安處分之雙軌制，要在維持行為責任之刑罰原則下
    ，為強化其協助行為人再社會化之功能，以及改善行為人潛
    在之危險性格，期能達成根治犯罪原因、預防犯罪之特別目
    的。保安處分之措施亦含社會隔離、拘束身體自由之性質，
    其限制人民之權利，實與刑罰同，自須本諸法治國家保障人
    權之原理及刑法之保護作用，其法律規定之內容，應受比例
    原則之規範，使保安處分之宣告，與行為人所為行為之嚴重
    性、行為人所表現之危險性，及對於行為人未來行為之期待
    性相當。準此，竊盜犯贓物犯保安處分條例第2 條第4 項乃
    規定，應執行之刑未達1 年以上者不適用本條例，復參以被
    告於94年間固曾因竊盜案件，經本院判處拘役40日，目前並
    有98年度易字第1034號之竊盜案件為本院另案審理中外，尚
    無其他財產犯罪之前案紀錄，亦有上開前案紀錄表在卷為憑
    ，自不得遽以被告猶有其他施用毒品之前科，遂認與刑法第
    90條第1 項所定，有犯罪之習慣或以犯罪為常業或因遊蕩或
    懶惰成習而犯罪者之要件相符；揆諸首揭說明，本院綜合被
    告於本案中之犯行，及上開法律條文之規範意旨、保護目的
    ，考量所採措施與所欲達成預防矯治其社會危險性之必要及
    所需程度，足認宣告如主文所示之刑，與其犯行之處罰已屬
    相當，並足收儆懲之效，本件所宣告之應執行刑復未達1 年
    以上，故本院認尚無併予諭知令入勞動場所強制工作之必要
    ，附此敘明。
據上論斷，應依刑事訴訟法第273 條之1 第1 項、第299 條第1
項前段，刑法第28條、第320 條第1 項、第47條第1 項、第51條
第5 款，刑法施行法第1 條之1 ，判決如主文。
中    華    民    國    98    年    11    月    30    日
                  刑事第八庭  法  官  戰諭威
以上正本證明與原本無異。
如不服本判決應於收受判決後10日內向本院提出上訴書狀，並應
敘述具體理由。其未敘述上訴理由者，應於上訴期間屆滿後20日
內向本院補提理由書( 均須按他造當事人之人數附繕本)「 切勿
逕送上級法院」。
告訴人或被害人對於判決如有不服具備理由請求檢察官上訴者，
其上訴期間之計算係以檢察官收受判決正本之日期為準。
中    華    民    國    98    年    11    月    30    日
                              書記官  陳佳宏
附錄本判決論罪之法條：
中華民國刑法第320條：
意圖為自己或第三人不法之所有，而竊取他人之動產者，為竊盜
罪，處5 年以下有期徒刑、拘役或500 元以下罰金。
意圖為自己或第三人不法之利益，而竊佔他人之不動產者，依前
項之規定處斷。
前二項之未遂犯罰之。


司法院資訊處製作；財團法人民間司法改革基金會備份。
